【裁判字號】    96,易,702
【裁判日期】    970229
【裁判案由】    毒品危害防制條例
【裁判全文】
臺灣基隆地方法院刑事判決               96年度易字第702號
公  訴  人  臺灣基隆地方法院檢察署檢察官
被      告  乙○○
                    （現於臺灣桃園監獄執行中）
上列被告因違反毒品危害防制條例案件，經檢察官提起公訴（96
年度毒偵字第2359、2420號），因被告所犯為死刑、無期徒刑、
最輕本刑為3 年以上有期徒刑或高等法院管轄第一審案件以外之
罪，且於準備程序進行中，被告先就被訴事實為有罪之陳述，經
本院裁定進行簡式審判程序，判決如下：
    主  文
乙○○施用第二級毒品，累犯，處有期徒刑伍月；又施用第二級
毒品，累犯，處有期徒刑伍月。應執行有期徒刑柒月。
    事  實
一、乙○○前因施用毒品案件，經2 次觀察、勒戒後，均認無繼
    續施用毒品之傾向，先後於民國88年5 月15日及同年12月7
    日執行完畢釋放，分別經臺灣基隆地方法院檢察署檢察官以
    88年度偵字第2095號及88年度偵字第4169號、88年度毒偵字
    第789 號不起訴處分，復因施用第二級毒品案件，經本院以
    89年度毒聲字第1307號裁定令入戒治處所強制戒治，於89年
    12月14日因停止戒治出監，期滿未經撤銷停止戒治，於90年
    7 月27日執行完畢，並因同案經上開檢察署檢察官以89年度
    毒偵字第1547號聲請以簡易判決處刑，經本院以89年度基簡
    字第557 號判決判處有期徒刑6 月確定，再因施用第二級毒
    品案件，經本院以92年度毒聲字第735 號裁定令入戒治處所
    強制戒治，於93年1 月9 日因法律修正執行完畢釋放，復因
    同案經上開檢察署檢察官以92年度毒偵字第662 號提起公訴
    ，經本院以92年度易字第215 號判決判處有期徒刑7 月確定
    ，又因施用第二級毒品案件，經前開檢察署檢察官以93年度
    毒偵字第634 號提起公訴，經本院以93年度易字第142 號判
    決判處有期徒刑8 月確定，另因施用第二級毒品案件，經臺
    灣桃園地方法院檢察署檢察官以96年度毒偵字第558 號提起
    公訴，經臺灣桃園地方法院以96年度易字第472 號判決判處
    有期徒刑7 月確定，再因施用第二級毒品案件，經臺灣基隆
    地方法院檢察署檢察官分別以96年度毒偵字第2035及2732號
    提起公訴，經本院均改以簡易判決處刑，以96年度基簡字第
    1159及1320號判決各判處有期徒刑5 月確定；另因違反槍砲
    彈藥刀械管制條例案件，經本院以93年度訴字第564 號判決
    判處有期徒刑1 年4 月，併科罰金新台幣（下同）3 萬元確
    定，再經由本院就上開93年度易字第142 號及93年度訴字第
    564 號判決所科之刑，以93年度聲字第793 號裁定定應執行
    有期徒刑1 年4 月，併科罰金3 萬元，與前開92年度易字第
    215 號判決所科之刑接續執行，於95年5 月25日假釋出監，
    保護管束期滿未經撤銷假釋，未執行之刑以已執行論，於95
    年11月17日執行完畢。
二、詎乙○○仍未戒除毒癮，分別基於施用第二級毒品之犯意，
    先後於96年8 月19日下午1 、2 時及同年月28日凌晨1 、2
    時許，在其位於基隆市○○區○○街102 之14號住處，以將
    第二級毒品安非他命置放於玻璃球內，以火燒烤後吸食所生
    煙霧之方式，分別施用第二級毒品。嗣於96年8 月19日晚間
    9 時31分許，經警採集尿液送驗後查獲；另於96年8 月28日
    下午4 時20分許，在位於基隆市○○區○○路54號之華星飯
    店302 室，經警臨檢查獲，並採集其尿液送驗後，始悉上情
    。
三、案經基隆市警察局第一、二分局報請臺灣基隆地方法院檢察
    署檢察官偵查起訴。
    理  由
壹、程序事項
    被告乙○○所犯者非為死刑、無期徒刑、最輕本刑為3 年以
    上有期徒刑之罪或高等法院管轄第一審案件，其於準備程序
    進行中，先就被訴事實為有罪之陳述，經告知其簡式審判程
    序之旨，並聽取公訴人、被告之意見後，本院依刑事訴訟法
    第273 條之1 第1 項之規定，裁定以簡式審判程序進行本案
    之審理。
貳、實體事項
一、事實認定部分
    上開事實，業據被告於本院審理時坦承不諱，且被告為警查
    獲後，採集之尿液檢體經送臺灣檢驗科技股份有限公司及臺
    灣尖端先進生技醫藥股份有限公司檢驗，均呈安非他命類陽
    性檢驗結果，此有臺灣檢驗科技股份有限公司96年9 月3 日
    出具之濫用藥物尿液檢驗報告、臺灣尖端先進生技醫藥股份
    有限公司96年9 月5 日出具之濫用藥物檢驗報告及列管毒品
    人口尿液採集送驗紀錄表、基隆市警察局第一分局偵辦毒品
    案件尿液檢體對照表附卷可稽，本件事證明確，被告犯行應
    堪認定。
二、論罪科刑部分
（一）被告曾受2 次強制戒治之執行，先後於90年7 月27日及93
      年1 月9 日執行完畢，此有臺灣高等法院被告前案紀錄表
      可稽，其經強制戒治執行完畢釋放後，5 年內再行施用第
      二級毒品，核其所為，均係犯毒品危害防制條例第10條第
      2 項之施用第二級毒品罪。被告持有第二級毒品以供施用
      ，持有之低度行為應為施用之高度行為所吸收，不另論罪
      。
（二）次按刑法於94年2 月2 日修正公布，自95年7 月1 日起施
      行，修正後之刑法刪除連續犯之規定，將本應各自獨立評
      價之數罪，回歸應賦予複數法律效果之原貌，故刑法修正
      施行後多次施用毒品之犯行，應採一罪一罰，始符立法本
      旨（最高法院96年度第9 次刑事庭會議決議可資參照）。
      本件被告係於刑法修正施行後，為本件2 次施用第二級毒
      品之犯行，且施用毒品之時間相異，足認犯意並非同一，
      參酌首揭所述，自應予以分論併罰。
（三）被告曾受如事實欄所載之徒刑執行完畢，此有臺灣高等法
      院被告前案紀錄表在卷供參，其受徒刑之執行完畢，再為
      本件2 次施用第二級毒品犯行，係於5 年以內故意再犯本
      件有期徒刑以上之罪，均為累犯，應分別依刑法第47條第
      1 項之規定加重其刑。
（四）爰審酌被告經觀察、勒戒及強制戒治，並屢經刑罰矯治後
      ，竟未戒除毒癮之惡習，而再三施用毒品，顯認缺乏戒斷
      決心，然其於本院審理中已坦承犯行，且所為僅屬戕害自
      身之行為，未侵犯其他法益等一切情狀，認檢察官就被告
      所為本件2 次施用第二級毒品之犯行，各具體求處有期徒
      刑9 月，尚屬過重，而分別量處如主文所示之刑，並依法
      定其應執行之刑。
據上論斷，應依刑事訴訟法第273 條之1 第1 項、第299 條第1
項前段，毒品危害防制條例第10條第2 項、第23條第2 項，刑法
第11條前段、第47條第1 項、第51條第5 款，判決如主文。
本案經檢察官甲○○到庭執行職務。
中    華    民    國    97    年    2     月    29    日
                  刑事第二庭法    官  邰婉玲
以上正本證明與原本無異。
如不服本判決應於收受本判決後10日內向本院提出上訴書狀，其
未敘述上訴理由者，並得於提起上訴後10日內向本院補提理由書
狀（均須按他造當事人之人數附繕本）「切勿逕送上級法院」。
中    華    民    國    97    年    2     月    29    日
                            書 記 官  彭筠凱
附錄所犯法條：
毒品危害防制條例第10條第2 項
施用第二級毒品者，處3 年以下有期徒刑。


司法院資訊處製作；財團法人民間司法改革基金會備份。
